el: Ένδυση και αξεσουάρ > Ενδύματα > Εσώρουχα για άνδρες: Ανδρικά μακριά εσώρουχα; Ανδρικά εσώρουχα μπλουζάκια; Ανδρικά εσώρουχα
it: Abbigliamento e accessori > Abbigliamento > Biancheria intima da uomo: Calzamaglie intime da uomo; Magliette intime da uomo; Intimo da uomo
nb: Klær og tilbehør > Klesplagg > Underplagg for menn: Stillongs for menn; Underskjorter for menn; Undertøy for menn
vi: Quần áo & Phụ kiện > Quấn áo > Quần áo lót nam: Đồ nỉ dài dành cho nam; Áo lót nam; Đồ lót nam
zh-TW: 服飾與配件 > 衣著 > 男用內著: 男用衛生褲; 男用汗衫; 男用內衣褲
ro-RO: Îmbrăcăminte și accesorii > Îmbrăcăminte > Lenjerie de corp pentru bărbați: Indispensabili pentru bărbați; Bluze de corp pentru bărbați; Lenjerie pentru bărbați
bg-BG: Облекло и аксесоари > Облекло > Мъжки долни дрехи: Мъжки термо клинове; Мъжки долни тениски; Мъжко бельо
nl: Kleding en accessoires > Kleding > Herenonderkleding: Men's Long Johns; Herenondershirts; Herenondergoed
pt-BR: Vestuário e acessórios > Roupas > Roupas íntimas masculinas: Ceroulas masculinas; Camisetas undershirt masculinas; Roupas de baixo masculinas
sl-SI: Oblačila in dodatki > Oblačila > Moško spodnje perilo: Moške dolge spodnje hlače; Moške spodnje majice; Moško spodnje perilo
ko: 의류/액세서리 > 의류 > 남성 내의: 남성용 긴 내의; 남성 속셔츠; 남성 속옷
lt-LT: Apranga ir aksesuarai > Drabužiai > Vyriški apatiniai drabužiai: Vyriškos apatinės kelnės; Vyriški apatiniai marškinėliai; Vyriški apatiniai
ru: Одежда, обувь и аксессуары > Одежда > Мужское белье: Мужские кальсоны; Мужские майки; Мужские трусы
pl: Ubrania i akcesoria > Odzież > Bielizna męska: Kalesony męskie; Podkoszulki męskie; Bielizna dla mężczyzn
sk-SK: Oblečenie a doplnky > Oblečenie > Pánske spodné prádlo: Pánske spodky; Pánske tielka; Pánska spodná bielizeň
hr-HR: Odjeća i modni dodaci > Odjeća > Muško donje rublje: Duge gaće za muškarce; Muške potkošulje; Donje rublje za muškarce
th: เสื้อผ้าและเครื่องประดับ > เสื้อผ้า > ชุดชั้นในชาย: ลองจอห์นสำหรับผู้ชาย; เสื้อชั้นในชาย; กางเกงชั้นในชาย
fr: Vêtements et accessoires > Vêtements > Dessous pour hommes: Caleçons longs pour homme; Maillots de corps pour hommes; Sous-vêtements pour hommes
de: Bekleidung & Accessoires > Bekleidung > Herrenunterkleidung: Lange Unterhosen für Herren; Unterhemden für Herren; Herrenunterwäsche
hu: Ruházat és kiegészítők > Ruházat > Férfi alsóneműk: Férfi-hosszúalsók; Férfi atléták; Férfi-fehérnemű
sv: Kläder och accessoarer > Klädsel > Underkläder för män: Långkalsonger för män; Undertröjor för män; Herrunderkläder
zh-CN: 服饰与配饰 > 服装 > 男士内衣裤: 男士秋裤; 男士汗衫; 男士内衣
pt-PT: Acessórios e vestuário > Vestuário > Roupa íntima masculina: Long Johns para homem; Camisolas interiores masculinas; Roupa interior masculina
es: Ropa y accesorios > Prendas de vestir > Ropa interior de caballero: Ropa interior térmica para hombres; Camisetas interiores de hombre; Ropa interior de hombre
en: Apparel & Accessories > Clothing > Men's Undergarments: Men's Long Johns; Men's Undershirts; Men's Underwear
cs: Oblečení a doplňky > Oblečení > Pánské spodní olečení: Pánské podvlékačky; Pánská spodní trička; Pánské spodní prádlo
ja: ファッション・アクセサリー > 衣料品 > 男性用下着: 男性用ももひき; 男性用アンダーシャツ; 男性用の下着
da: Tøj og tilbehør > Tøj > Undertøj til mænd: Lange underbukser til mænd; Undertrøjer til mænd; Herreundertøj
fi: Vaatteet ja asusteet > Vaatteet > Miesten alusvaatteet: Miesten pitkälahkeiset alushousut; Miesten aluspaidat; Miesten alushousut
tr: Kıyafet ve Aksesuarlar > Giyim Eşyaları > Erkek İç Çamaşırları: Erkek Uzun Paçalı Don; Erkek Fanilaları; Erkek İç Giyim